【裁判字號】    97,家抗,16
【裁判日期】    980120
【裁判案由】    遺產繼承
【裁判全文】
臺灣臺東地方法院民事裁定              97年度家抗字第16號
抗  告  人  甲○○
            戊○○
訴訟代理人  丙○○
上列抗告人因聲明遺產繼承事件，對於本院民國97年8月21日97
年度聲繼字第18號第一審裁定提起抗告，本院裁定如下：
    主  文
抗告駁回。
抗告費用新臺幣壹仟伍佰元由抗告人負擔。
    理  由
一、抗告意旨略以：抗告人胞兄乙○於民國前1年9月26日出生，
    嗣於94年7 月13日死亡，在臺灣地區留有遺產；乙○或因與
    弟弟邱鞏基來往較為密切，故乙○之信件僅寄予邱鞏基而已
    ；再者，苟抗告人與乙○非兄妹關係，照片為何記載「兄妹
    合影留念」？足見原審裁定於法未合，為此提起抗告云云。
二、按抗告法院認非訟事件之抗告為無理由者，應為駁回之裁定
    ，此觀諸非訟事件法第46條先後準用民事訴訟法第495條之1
    第1項及第449條第1項之規定即可明瞭。
三、查抗告人上開主張事實，固經提出乙○之除戶謄本、繼承順
    位表、合影照片、往來信件封面影本及經財團法人海峽交流
    基金會驗證之大陸地區江西省撫州市臨川區第二公證處作成
    之親屬關係公證書等件為證，惟繼承順位表內多位兄弟姊妹
    「邱盛基、邱生基、邱基、邱興基、邱鞏基、甲○○、戊
    ○○」之記載，不僅與證人即乙○朋友丁○○證稱「（是否
    認識乙○？）認識。他是我們朋友，我了解他家的情形。（
    乙○家中是否有其他兄弟姊妹？）有一個兄弟，姓名我不清
    楚。」不符，亦與乙○之行政院國軍退除役官兵輔導委員會
    馬蘭榮家單身榮民親屬關係表中大陸親屬欄內，僅有兄弟「
    邱鞏基」1 人之記載未合，已無足採；何況抗告人所提出之
    往來信件收件人係邱鞏基而非抗告人，此觀之該信件封面影
    本甚為明確，實難據此認定抗告人確係乙○胞妹；另抗告人
    所提出合影照片中「兄妹合影留念」之字跡，顯與乙○之行
    政院國軍退除役官兵輔導委員會馬蘭榮家單身榮民親屬關係
    表中「乙○」之簽名筆跡不符，上開「兄妹合影留念」之記
    載究係何人基於何種目的所為，尚非無疑，自亦不得據此認
    定抗告人上開主張事實為真；此外，抗告人雖稱乙○或因與
    弟弟邱鞏基來往較為密切，故乙○之信件僅寄予邱鞏基而已
    云云，然抗告人就其主張事實應負舉證之責，抗告人徒以推
    論結果解釋何以乙○僅將信件寄予邱鞏基，而未提出其他足
    資認定抗告人乃乙○胞妹之證據，當非可採。
四、綜上所述，抗告人未能證明為被繼承人乙○之繼承人，原審
    認其聲明繼承不合法，而予駁回，並無不當。抗告意旨指摘
    原裁定不當，求予廢棄改判，洵屬無據，應予駁回。
五、據上論結，本件抗告為無理由。依非訟事件法第46條，民事
    訴訟法第495條之1 第1項、第449條第1項、第95條及第78條
    ，裁定如主文。
中    華    民    國    98    年    1     月    20    日
                  民事庭審判長法  官  陳銘珠
                              法  官  傅曉瑄
                              法  官  陳谷鴻
以上正本係照原本作成。
本裁定不得再抗告。
中    華    民    國    98    年    1     月    20    日
                              書記官  莊永利


司法院資訊處製作；財團法人民間司法改革基金會備份。
